臺灣高等法院臺南分院民事裁定
111年度聲再字第46號
再審聲請人  李念慈
上列再審聲請人因與再審相對人黃淑敏間請求拆屋還地事件，對
於本院中華民國102年10月29日102年度抗字第175號、104年9月1
6日104年度聲再字第35號、111年9月15日111年度聲再字第41號
所為確定裁定再聲明異議，依法視為聲請再審，本院裁定如下：
    主  文
再審之聲請駁回。
再審聲請訴訟費用由再審聲請人負擔。
    理    由
一、按對於確定之裁定有所不服者，除合於法定再審原因得聲請
    再審外，不容以其他之方法聲明不服，故不服終審裁定而未
    以聲請再審之程序為之者，仍應視其為再審之聲請，而依聲
    請再審程序調查裁判。次按對於確定裁定聲請再審，應依民
    事訴訟法第507條準用第501條第1項第4款之規定，表明再審
    理由及關於再審理由並遵守不變期間之證據，此為必須具備
    之程式。所謂表明再審理由，必須指明確定裁判有如何合於
    法定再審事由之具體情事，始為相當，倘未表明再審理由，
    法院無庸命其補正。又當事人聲請再審，雖聲明係對某件裁
    定為再審，但審查其再審訴狀理由，實為指摘原確定裁定或
    前次之再審裁判如何違法，而對該聲明不服之再審裁定，則
    毫未指明有如何法定再審理由，自可認為未合法表明再審理
    由，逕以其再審之聲請不合法駁回之。
二、查本件再審聲請人於民國（下同）111年9月23日提出書狀，
    對於本院102年10月29日102年度抗字第175號、104年9月16
    日104年度聲再字第35號、111年9月15日111年度聲再字第41
    號確定裁定(下合稱系爭確定裁定)聲明不服，雖未以聲請再
    審之程序為之，然依其書狀記載民事「再聲明異議」狀，依
    法應視為聲請再審。又觀上開再審聲請人之書狀所載，係就
    前訴訟程序之系爭確定裁判（即本院102年度抗字第175號、
    104年度聲再字第35號、111年度聲再字第41號等事件），認
    應依法視為聲請再審乙事再為爭執，或係其個人就自己認定
    之事實、對證據資料內容及法律規定內容之自我解釋等所為
    之陳述，核與系爭確定裁定有無聲請再審事由之認定無涉，
    難認已合法表明再審理由。此外，再審聲請人並未再確切指
    明系爭確定裁定有如何合於法定再審事由之具體情事。揆之
    前揭說明，要難認其再審之聲請為合法，應予駁回。
三、據上論結，本件再審之聲請為不合法，依民事訴訟法第507
    條、第502條第1項、第95條、第78條，裁定如主文。
中　　華　　民　　國　　111 　年　　10　　月　　27　　日
                  民事第五庭    審判長法  官  藍雅清
　　　　　　　　　                   
　　　　　　　　　                    法  官  張季芬
　　　　　　　　　  
　　                                  法  官  王雅苑
上為正本係照原本作成。
不得抗告。　　　　　　　　　　　　　　　　　　　　　
中　　華　　民　　國　　111 　年　　10　　月　　27　　日

                                      書記官  李良倩